zh-TW: 機動車輛含氧感知器類型: 窄頻 (氧化鋯); 其他/未指定; 平面寬頻; 氧化鈦; 寬頻 / AFR (空燃比); 其他
pl: Typ czujnika tlenu do pojazdu silnikowego: Wąskopasmowy (cyrkonowy); Inne / nie określono; Planarny szerokopasmowy; Tytanowy; Szerokopasmowy / AFR (stosunek powietrza do paliwa); Inne
tr: Motorlu araç oksijen sensörü tipi: Dar bant (zirkonyum); Diğer/Belirtilmemiş; Düzlemsel geniş bant; Titanya; Geniş bant / AFR (hava-yakıt oranı); Diğer
sl-SI: Vrsta senzorja kisika motornega vozila: Ozkopasovni (cirkonijev); Drugo/neopredeljeno; Ravninski širokopasovni; Titanov; Širokopasovni / AFR (razmerje med zrakom in gorivom); Drugo
sk-SK: Typ kyslíkových senzorov pre motorové vozidlá: Úzkopásmové (zirkónové); Iné/nešpecifikované; Planárne širokopásmové; Titánové; Širokopásmové / AFR (pomer vzduchu a paliva); Iné
el: Τύπος αισθητήρα οξυγόνου σε μηχανοκίνητο όχημα: Στενής ζώνης (ζιρκονία); Άλλο/μη καθορισμένο; Επίπεδος ευρείας ζώνης; Τιτανία; Ευρείας ζώνης / AFR (αναλογία αέρα-καυσίμου); Άλλο
ko: 차량용 산소 센서 유형: 협대역(지르코니아); 기타/지정되지 않음; 평면 광대역; 티타니아; 광대역/AFR(공연비); 기타
de: Art der Sauerstoffsensors im Kraftfahrzeug: Schmalband (Zirkoniumdioxid); Sonstige/nicht angegeben; Planare Breitband; Titandioxid; Breitband / AFR (Luft-Kraftstoff-Verhältnis); Sonstige
lt-LT: Motorinių transporto priemonių deguonies jutiklio tipas: Siaurajuostis (cirkonio); Kita / nenurodyta; Plokščiasis plačiajuostis; Titano; Plačiajuostis / OMD (oro ir degalų santykio); Kita
hu: Gépjármű oxigénérzékelő szenzor típusa: Keskenysávú (cirkónium); Egyéb/nincs megadva; Sík szélessávú; Titán-dioxid; Szélessávú / AFR (levegő-üzemanyag arány); Egyéb
nl: Zuurstofsensortype in motorvoertuig: Smalband (zirkonium); Overig/niet gespecificeerd; Vlakke breedband; Titanium; Breedband / AFR (lucht-brandstofverhouding); Overig
pt-BR: Tipo de sonda lambda do motor: Banda estreita (zircônia); Outros/não especificado; Banda larga planar; Titânia; Banda larga / AFR (relação ar-combustível); Outros
sv: Typ av lambdasond för motorfordon: Smalband (zirkonium); Övrigt/ospecificerat; Planar bredband; Titandioxid; Bredband / AFR (luft-bränsleförhållande); Övrigt
th: ประเภทเซ็นเซอร์วัดออกซิเจนสำหรับรถยนต์: แบบแนร์โรว์แบนด์ (เซอร์โคเนีย); อื่นๆ/ไม่ระบุ; แบบพลาเนอร์ไวด์แบนด์; ทิเทเนีย; ไวด์แบนด์/AFR (อัตราส่วนอากาศต่อเชื้อเพลิง); อื่นๆ
hr-HR: Vrsta senzora kisika motornog vozila: Uskopojasni (cirkonij); Ostalo/nespecificirano; Planarni širokopojasni; Titanij; Širokopojasni / AFR (omjer zraka i goriva); Ostalo
ja: 自動車酸素センサータイプ: ナローバンド (ジルコニア); その他/指定なし; プラナーワイドバンド; チタニア; ワイドバンド / AFR (空燃比); その他
nb: Oksygensensortype for motorkjøretøy: Smalbånd (zirkonia); Annet / ikke spesifisert; Planar bredbånd; Titania; Bredbånd / AFR (luft/drivstoff-forhold); Annet
vi: Loại cảm biến oxy cho xe cơ giới: Dải hẹp (zirconia); Khác/Không xác định; Dải rộng phẳng; Titania; Dải rộng / AFR (tỷ lệ không khí - nhiên liệu); Khác
da: Lambdasensortype til motorkøretøj: Smalbånd (zirconia); Andet/ikke angivet; Planar bredbånd; Titania; Bredbånd / AFR (luft-brændstof-forhold); Andet
bg-BG: Тип кислороден сензор за моторно превозно средство: Теснолентов (циркониев); Друго/неуточнено; Плосък широколентов; Титаниев; Широколентов / AFR (съотношение въздух-гориво); Друго
it: Tipo di sensore di ossigeno del veicolo a motore: A banda stretta (zirconia); Altro/non specificato; A banda larga planare; Titania; A banda larga / AFR (rapporto aria-carburante); Altro
es: Tipo de sensor de oxígeno del vehículo a motor: Banda estrecha (circonia); Otro/no especificado; Banda ancha plana; Titania; Banda ancha / AFR (relación aire-combustible); Otro
cs: Typ kyslíkového senzoru pro motorová vozidla: Úzkopásmový (zirkoniový); Jiný/nespecifikováno; Planární širokopásmový; Titanový; Širokopásmový / AFR (poměr vzduch-palivo); Jiný
ro-RO: Banc senzor de oxigen pentru autovehicule: Bandă îngustă (zirconiu); Altele/nespecificat; Bandă largă plană; Titaniu; Bandă largă / AFR (raport aer-combustibil); Altele
fr: Type de capteur d'oxygène pour véhicules à moteur: Bande étroite (zircone); Autre/non spécifié; Bande large plane; Oxyde de titane; Bande large / AFR (rapport air/carburant); Autre
en: Motor vehicle oxygen sensor type: Narrowband (zirconia); Other/unspecified; Planar wideband; Titania; Wideband / AFR (air-fuel ratio); Other
pt-PT: Tipo de sensor de oxigénio do veículo motorizado: Banda estreita (zircónia); Outro/não especificado; Banda larga planar; Titânia; Banda larga/AFR (relação ar-combustível); Outro
fi: Moottoriajoneuvon happianturin tyyppi: Kapeakaista (zirkonia); Muu/määrittelemätön; Tasomainen laajakaista; Titania; Laajakaista / AFR (ilma-polttoainesuhde); Muu
zh-CN: 机动车氧气传感器类型: 窄带（氧化锆）; 其他/未指定; 平面宽带; 二氧化钛; 宽带 / AFR（空燃比）; 其他
ru: Тип автомобильного кислородного датчика: Узкополосный (циркониевый); Другое / не указано; Планарный широкополосный; Титановый; Широкополосный / AFR (соотношение воздух-топливо); Другое